臺灣屏東地方法院刑事判決　　　　　　　96年度訴字第1112號
公　訴　人　臺灣屏東地方法院檢察署檢察官
被　　　告　乙○○
上列被告因違反毒品危害防制條例案件，經檢察官提起公訴（96
年度毒偵字第1112號），被告於本院準備程序中就被訴事實為有
罪之陳述，經本院合議庭裁定由受命法官獨任依簡式審判程序審
理，判決如下：
    主  文
乙○○施用第一級毒品，累犯，處有期徒刑玖月。扣案之第一級
毒品海洛因壹包（淨重零點壹參公克、空包裝重零點貳零公克）
，沒收銷燬之。又施用第二級毒品，累犯，處有期徒刑伍月。應
執行有期徒刑壹年。扣案之第一級毒品海洛因壹包（淨重零點壹
參、空包裝重零點貳零公克），沒收銷毀之。
    事　實
一、乙○○曾因施用毒品案件，經本院裁定送勒戒處所施以觀察
    、勒戒，因認有繼續施用毒品之傾向，經本院以91年度毒聲
    字第1440號裁定令入戒治處所施以強制戒治，復經本院裁定
    停止強制戒治，於92年5 月9 日出戒治處所，嗣於同年12月
    6 日保護管束期滿，由臺灣屏東地方法院檢察署檢察官以92
    年度戒毒偵字第145 號為不起訴處分確定。94年間又因竊盜
    案件，經本院以94年度簡字第1279號判決判處拘役50日確定
    ；95年間復因施用第一級毒品案件，經臺灣高等法院高雄分
    院以94年上訴字第1435號判處有期徒刑8 月確定，上開二罪
    接續執行，甫於95年11月22日縮短刑期執行完畢。
二、詎乙○○仍不知悔改，明知海洛因及甲基安非他命業經公告
    列為毒品危害防制條例第2 條第2 項之第一級毒品及第二級
    毒品，不得非法持有、施用，基於施用第二級毒品甲基安非
    他命之犯意，於96年8 月28日，在其某朋友家中，以燒烤吸
    食甲基安非他命，施用第二級毒品甲基安非他命1 次。另又
    基於施用第一級毒品海洛因之犯意，於96年8 月30日，在其
    住處，以針筒注射之方式，施用第一級毒品海洛因1 次。嗣
    於96年8 月30日19時許，為警持搜索票在不知情林松貞所經
    營設於屏東縣麟洛鄉○○路169 號之「茶壺檳榔攤」處搜索
    ，扣得乙○○所有第一級毒品海洛因1 包（淨重0.13公克、
    空包裝重0.20公克），且得乙○○同意，採集其尿液檢驗，
    結果呈嗎啡及甲基安非他命陽性反應而查獲。
三、案經屏東縣警察局內埔分局報告台灣屏東地方法院檢察署檢
    察官偵查起訴。
    理　由
一、本案被告所犯違反毒品危害防制條例案件，並非法定刑為死
    刑、無期徒刑或最輕本刑3 年以上有期徒刑之罪，亦非高等
    法院管轄第一審之案件，而被告於本院準備程序中就被訴事
    實為有罪之陳述，本院合議庭乃裁定由受命法官獨任進行簡
    式審判程序。又簡式審判程序之證據調查，依刑事訴訟法第
    273 條之2 規定，不受同法第159 條第1 項審判外陳述排除
    之限制，再被告對於卷內之各項證據，亦不爭執證據能力，
    故卷內所列之各項證據，自得作為證據，先予敘明。
二、經查，上揭事實，業據被告於本院審理時坦承不諱，且被告
    為警採尿送驗後呈可待因、嗎啡及甲基安非他命陽性反應，
    有正修科技大學超微量研究科技中心檢驗報告1 紙在卷可稽
    ，並有扣案之海洛因1 包（淨重0.13公克、空包裝重0.20公
    克）可稽，此有法務部調查局鑑定書在卷可參，足認被告之
    自白與事實相符，堪予採認。又被告前因施用毒品案件，經
    本院裁定送勒戒處所施以觀察、勒戒，因認有繼續施用毒品
    之傾向，經本院以91年度毒聲字第1440號裁定令入戒治處所
    施以強制戒治，復經該院裁定停止強制戒治，於92年5 月9
    日出戒治處所，嗣於同年12月6 日保護管束期滿，由臺灣屏
    東地方法院檢察署檢察官以92年度戒毒偵字第145 號為不起
    訴處分確定，有臺灣高等法院被告前案紀錄表可參，是被告
    於強制戒治執行完畢後5 年內施用第一級及第二級毒品，核
    與毒品危害防制條例第23條第2 項規定相符，自應依法論科
    。
三、按海洛因及甲基安非他命分別係毒品危害防制條例第2 條第
    2 項第1 款、第2 款所定之第一級、第二級毒品，不得非法
    施用，是核被告兩次施用第一、二級毒品之犯行，各係犯毒
    品危害防制條例第10條第1 項、第2 項之施用第一、二級毒
    品罪。被告所犯上開2 罪，犯意各別，行為互異，應予分論
    併罰。至被告為施用第一、二級毒品而持有毒品之低度行為
    ，則已為其施用之高度行為所吸收，不另論罪。又被告於94
    年間因竊盜案件，經本院以94年度簡字第1279號判決判處拘
    役50日確定；95年間復因施用第一級毒品案件，經臺灣高等
    法院高雄分院以94年上訴字第1435號判處有期徒刑8 月確定
    ，上開二罪接續執行，甫於95年11月22日縮短刑期執行完畢
    等情，有台灣高等法院被告前案紀錄表在卷可稽，被告於上
    開有期徒刑執行完畢後5 年內，故意再犯本件兩罪，均為累
    犯，均加重其刑。爰審酌被告經毒品戒斷之保安處分程序執
    行詳如前述，仍未能徹底戒除毒癮，又再度施用第一、二級
    毒品，顯見其意志不堅，惟施用毒品係戕害自身健康、且持
    有毒品亦未害及他人，其所生危害尚非甚巨，且被告犯後坦
    承犯行，其犯後態度良好等一切情狀，各量處如主文所示之
    刑，並定其應執行之刑。又扣案之海洛因1 包（淨重0.13公
    克、空包裝重0.20公克），其包裝因與毒品無法析離，應視
    為毒品之一部分，依毒品危害防制條例第18條第1 項，應予
    沒收銷毀之。
據上論斷，應依刑事訴訟法第273 條之1 第1 項、第299 條第1
項前段，毒品危害防制條例第10條第1 項、第2 項、第18條第1
項，刑法第11條、第47條第1 項、第51條第5 款，判決如主文。
本案經檢察官甲○○到庭執行職務
中　　華　　民　　國　　96　　年　　11　　月　　16　　日
                  刑事第四庭    法  官  王炳人
以上正本證明與原本無異。
如不服本判決應於收受本判決送達後十日內向本院提出上訴書狀，
其未敘述上訴理由者，並得於提起上訴後十日內向本院補提理由
書狀（均須按他造當事人之人數附繕本）「切勿逕送上級法院」
中　　華　　民　　國　　96　　年　　11　　月　　16　　日
                                書記官  潘豐益
附錄本判決論罪科刑法條全文
毒品危害防制條例第10條第1、2項
施用第一級毒品者，處 6 月以上 5 年以下有期徒刑。
施用第二級毒品者，處 3 年以下有期徒刑。
